# 项目合作款及项目分红的账务处理

提问人：al2006091174 时间：2017-12-18 14:05:45
九十年代一个国企A和一个事业单位Ｂ出钱成立卖场Ｃ，Ｃ属于Ａ公司的分公司，仅有一个合作协议能体现了Ｂ对Ｃ利润分成的权利。Ｃ的日常经营管理全部由Ａ来负责，Ｃ除了收取分红什么也不参与。ＡＣ平时出具汇总报表，收到Ｂ公司的合作款体现在其他应付款里，但这笔款项其实是不用支付的，问题１：收到的项目合作款计入那里面更合适呢？问题２：Ｃ分红给Ｂ是税后利润的４０％，直接在Ｃ走的利润分配，是否合适？

回答人：chenyiwei
从现在的准则规定看，A和B属于项目合作，但该合作由A主导，B为财务投资者。因此，A对于收到B的出资款确认为负债是恰当的，同时每年还应根据该卖场盈亏状况和双方的分成约定计算出归属于B的收益份额，计入财务费用（不是利润分配）并相应调整上述负债的账面价值。向B分配收益或退还本金时，相应从上述负债中列支。

提问人：623336408 时间：2017-12-19 11:49:50
请教陈版，B公司收到分配收益是否需要缴纳所得税？

回答人：chenyiwei
我认为难以避免。实际操作中，一般B要向A提供咨询费、服务费之类发票，但无法获得股息红利的免税收入证明。由此将形成这部分收益在B需缴纳增值税和所得税的情况。

提问人：al2006091174 时间：2018-01-02 17:07:00
陈版，您说的（ 1 ）“从现在的准则规定来看”能具体的说一下是哪一条或者哪几条准则么？我再细心琢磨琢磨。（ 2 ）“相应调整上述负债的账面价值”是您在其他帖子里面所说的那样按照实际利率法调整么？（ 3 ）如果合作协议了约定了双方对合作项目的权利（比如说A60%，B40%），现在需要对A进行评估前审计，那么该合作项目如何体现在A公司的报表中？（该合作项目实际是一个独立核算的A的分公司）。最后一个问题，能不能模拟合并，按60%股权，您以前的帖子有说过，但是不知道现在是否还适用。

回答人：chenyiwei
1 、主要是指现行企业会计准则下CAS 37（金融工具列报准则）中关于区分金融负债和权益工具的相关规定。由于项目合作有期限，结束后必然要对合作项目的剩余净资产进行清算分配，所以对合作方存在一项确定的支付款项的现时义务（尽管金额可能不固定），所以收到的合作方出资款应作为金融负债。 2 、该负债的日后需偿还金额并不固定，因此不适用实际利率法，而是根据合作协议确定合作方在合作项目的收益中所占的份额进行调整。这类负债类似于公允价值计量。 3 、A的报表中就如前所述，合作方投资确认负债，应归属于合作方的收益作为财务费用，相应对该负债的金额进行调整。 4 、目前我认为不适合于将合作方权益确认为少数股东权益（或者“合作方权益”等类似的权益项目）。

提问人：awakenstriving 时间：2018-01-03 00:49:20
陈老师，对于出资的合作方而言，出资额是否可以计入以公允价值计量且变动计入当期损益的金融资产，并以可分回的项目利润为基础进行公允价值后续计量？

回答人：chenyiwei
不建议。净资产变动不等于公允价值的变动。

提问人：awakenstriving 时间：2018-01-03 21:20:13
陈老师，对于出资的合作方，账面该如何进行初始计量和后续计量？

回答人：chenyiwei
根据其他合作方对项目运作有无实质性参与权而定，类似于权益法和金融资产的区别。

提问人：al2006091174 时间：2018-01-03 21:49:50
陈版，谢谢您的回复。您对问题（ 3 ）的回复我是这样理解的：分公司（合作项目）仍然完全体现在A的报表中，将合作方享有合作项目的权益以负债的形式体现在报表中。负债的核算是这样的：将合作方的原始投资款在A的报表中体现为负债的初始金额，然后根据合作协议确定合作方在合作项目收益所占的份额对前述确认的负债进行调整，如果每年项目的盈利都按约定比例分配了，分配后财务报表中负债的金额仍为原始投资金额。只是未分配的时候，负债的金额可能不同于初始投资额，对吧？

回答人：chenyiwei
是。

回答人：chenyiwei
是。